臺灣高雄地方法院刑事判決　　　　　　　　　　　　九十一年度易字第三七二號
　　公　訴　人　臺灣高雄地方法院檢察署檢察官
　　被　　　告　乙○○
右列被告因毀損案件，經檢察官提起公訴（九十一年度偵續字第一六七號），本院判
決如左：
    主  文
乙○○無罪。
    理  由
一、公訴意旨略以：被告乙○○於民國九十一年二月三日凌晨，駕駛車牌號碼ＺＣ─
    九九二號營業小客車，附載二名姓名年籍不詳之男子，基於毀損之犯意聯絡，於
    當日二時四分許，抵達高雄市左營區○○○路七十九號前，以類似鐵管之物共同
    砸毀告訴人丙○○所有之車牌號碼ＺＢ─０八一八號自小客車之前後左右車窗玻
    璃致令破損不堪使用，因認被告涉犯法刑法第三百五十四條之毀損罪嫌云云。
二、按犯罪事實應依證據認定之，無證據不得推定其犯罪事實，又不能證明被告犯罪
    者，應諭知無罪之判決，刑事訴訟法第一百五十四條、第三百零一條第一項分別
    定有明文。而所謂認定犯罪事實之證據，係指足以認定被告確有犯罪行為之積極
    證據而言，如未能發現相當證據或證據不足以證明，自不能以推測或擬制之方法
    ，以為裁判之基礎，最高法院二十九年上字第三一０五號及四十年台上字第八六
    號分別著有判例可資參照。又告訴人之指訴，本以使被告受刑事訴追為目的，故
    必其所述被告犯罪之情形無瑕疵可指，且就其他方面調查又與事實相符，方足採
    為對被告論罪科刑之依據；苟其陳述尚有瑕疵，且經調查別無其他證據足証其指
    訴確與事實相符，則本於「罪證有疑、利於被告」之證據法則，即不得遽以告訴
    人片面之指訴，擷為認定被告犯罪之唯一事證（參照最高法院六十一年台上字第
    三０九九號判例意旨）。
三、本件公訴人認被告涉犯上開毀損罪嫌，無非以告訴人丙○○之指述、毀損照片及
    案發當時現場錄影之ＶＣＤ影片等為其主要論據。訊據被告堅決否認有上開毀損
    犯行，辯稱：當天伊駕駛上開營業小客車行經四維路與輔仁路口，有一位年青人
    攔下坐上伊之營業小客車，約開了一、二十公尺，又有二名年青人上車，他們叫
    伊開到自由路與忠言路口，叫伊停在那裡，他們說要下去辦事，威嚇伊在那裡等
    ，伊由後照鏡看到他們拿類似鐵管之物砸毀告訴人小客車的擋風玻璃，伊也不敢
    開走，因為他們有看到伊之營業登記證，砸完後他們上車，叫伊開回輔仁路與四
    維路口，伊並無下車參與砸車等語。經查：
（一）告訴人雖於偵審中指訴：親眼目睹被告下車參與砸損伊自用小客車之車窗玻璃
      等語，然告訴人於警局九十一年二月三日凌晨三時許第一次初訊時，對斯時亦
      在場之被告，並未明確指認係被告所為；嗣於翌日即九十一年二月四日下午五
      時方至警局指陳被告亦有下車參與砸車等情，已據證人即本案承辦員警甲○○
      到庭供證明確，並有上開二份警訊筆錄附卷可參，告訴人雖於本院審理時供述
      ：第一次在警局時即已明確指認被告云云，然與被告及證人甲○○之供陳不符
      ，證人甲○○係執行職務之員警，與本件雙方均無利害關係，所證應無偏頗之
      虞，且與警訊筆錄之記載相符，自堪信採。準此，苟告訴人確親眼目睹被告犯
      案，於案發後不久之警局初訊時，何以未明確指訴係當時亦在場之被告涉案，
      而於翌日才至警局指認，顯違常情。證人甲○○固復證稱：其有問告訴人原因
      ，告訴人答稱係第一次在警局見到被告時，被告很兇，所以不敢指認，而當時
      被告態度口氣上有一點兇等語，然如告訴人確係畏懼被告之兇惡態度而不敢指
      認，則其事後又何以至警局，甚至偵審中堅決指認被告涉案，況當時告訴人係
      身在警局，應無安全上之顧慮，是告訴人上開說詞，頗令人啟疑。參以本件作
      案時間係深夜，告訴人指訴係自其住處二樓陽台目睹被告作案，則因天色照明
      等相關因素，告訴人亦有誤認之虞，是其究有無親眼目睹被告涉案，即非全然
      無疑，自難僅憑其指訴即遽認被告涉有上開毀損犯行。
（二）再就毀損之動機而言，被告與告訴人素昧平生，彼此間自無仇隙，此為雙方所
      不否認，被告實無於深夜時分，夥同二名男子，開車至被告住處附近毀損其自
      用小客車車窗玻璃之理。
（三）告訴人固復提出案發當時現場錄影之ＶＣＤ影片及翻拍之照片，以佐認被告涉
      案云云。然該ＶＣＤ影片並無法明確辨識涉案者之容貌，有其翻拍之照片九張
      附卷可稽。經本院函請高雄市政府警察局刑事鑑識中心作進一步之影像解析，
      亦因作案者距離錄影鏡頭太遠，面貌不清，無法判斷影片中歹徒是否被告，甚
      且無法準確判斷影片中歹徒之衣著顏色等情，有高雄市政府警察局函文二紙及
      所附解析後之影像照片附卷可考，足見上開現場錄影之ＶＣＤ影片並無足佐認
      被告確有參與本件毀損犯行。
（四）被告係一營業自小客車駕駛，已據其供明，並有車輛查詢認可資料附卷可佐。
      是被告辯稱：伊僅係搭載作案歹徒一節，即有可能，自難以被告所駕之營業自
      用小客車於案發時出現於現場，即推認被告為共犯。
  綜上，依卷內事證並無足佐認被告確有告訴人所指之毀損犯行，本院復查無其他積
  極事證足認被告確有上開毀損犯行，其犯罪即屬不能證明，應諭知無罪之判決。
據上論斷，應依刑事訴訟法第三百零一條第一項，判決如主文。
本案經檢察官鄧藤墩到庭執行職務。
中      華      民      國      九十一      年    十一    月  二十七    日
                                  臺灣高雄地方法院刑事第三庭
                                      法  官  趙家光
右正本證明與原本無異。
如不服本判決，應於判決送達後十日內，向本院提出上訴狀。
                                      書記官  林介欽
中      華      民      國      九十一      年    十一    月  二十七    日
